臺灣南投地方法院刑事裁定
111年度訴字第228號
公  訴  人  臺灣南投地方檢察署檢察官 
被      告  ONG THE HUU(中文譯名:翁世有，越南籍)




選任辯護人  林尚瑜律師（法扶律師）
上列被告因違反槍砲彈藥刀械管制條例案件，經檢察官提起公訴
（111年度偵字第3621號），本院裁定如下：
    主  文
ONG THE HUU之羈押期間，自民國一百一十一年十月二十九日起
延長貳月。
    理  由
一、按羈押被告，偵查中不得逾2月，審判中不得逾3月。但有繼
    續羈押之必要者，得於期間未滿前，經法院依刑事訴訟法第
    101條或第101條之1之規定訊問被告後，以裁定延長之；延
    長羈押期間，審判中每次不得逾2月，如所犯最重本刑為10
    年以下有期徒刑以下之刑者，第一審、第二審以3次為限，
    第三審以1次為限，刑事訴訟法第108條第1項前段、第5項分
    別定有明文。而羈押被告之目的，其本質在於確保訴訟程序
    得以順利進行，或為確保證據之存在與真實，或為確保嗣後
    刑罰之執行，而對被告所實施剝奪其人身自由之強制處分，
    被告有無羈押之必要，法院僅須審查被告犯罪嫌疑是否重大
    、有無羈押原因，以及有無賴羈押以保全偵審或執行之必要
    ，由法院就具體個案情節予以斟酌決定，如就客觀情事觀察
    ，法院許可羈押之裁定或延長羈押之裁定，在目的與手段間
    之衡量並無明顯違反比例原則情形，即無違法或不當可言。
二、經查：
　㈠本案被告ONG THE HUU因違反槍砲彈藥刀械管制條例案件，前
    經本院訊問後，否認犯行，依其之供述及卷證資料，認其涉
    犯槍砲彈藥刀械管制條例第8條第4項罪嫌，犯罪嫌疑重大；
    且被告為逃逸外籍人士，有事實足認有逃亡之虞，有羈押原
    因；再者，其所涉犯行對社會治安及人民財產安全危害甚鉅
    ，為確保將來審判機關程序順利進行，審酌比例原則與必要
    性原則，認有羈押之必要，裁定自民國111年7月29日起羈押
    在案。
  ㈡因被告羈押期間即將屆滿經，經本院訊問後坦承犯行，並有
    卷證資料可佐，認其涉犯槍砲彈藥刀械管制條例第8條第4項
    罪嫌，犯罪嫌疑重大。又被告為逃逸外籍人士，有事實足認
    有逃亡之虞，是羈押原因仍然存在；並審酌被告所涉犯罪對
    國家、社會秩序之危害程度、本案訴訟進行之程度、國家刑
    事司法權之有效行使、公共利益之維護、被告人身自由之私
    益及防禦權受限制之程度，就其目的與手段依比例原則權衡
    ，為確保日後審判程序及刑罰執行之目的得以順利進行，無
    從以具保、責付或限制住居、限制出境出海等手段替代，認
    仍有羈押之必要；又被告無刑事訴訟法第114條各款所定不
    得駁回具保聲請之情形，認應自111年10月29日起延長羈押
    期間2月。被告及辯護人雖主張可以交保或限制住居替代羈
    押，惟如前述本院認本件仍有羈押必要，附此敘明。
三、依刑事訴訟法第220條、第108條第1項、第5項，裁定如主文
    。
中　　華　　民　　國　　111 　年　　10　　月　　21　　日
　　　　　　　　　刑事第四庭  審判長法　官　何玉鳳
　　　　　　　　　                  法  官  李怡貞
　　　　　　　　　                  法  官  吳宗育
以上正本證明與原本無異。
如不服本裁定，應於送達後5日內，向本院提出抗告狀。
　　　　　　　　　　　　　　　　    書記官　
中　　華　　民　　國　　111 　年　　10　　月　　24　　日